【裁判字號】    95,訴,676
【裁判日期】    950428
【裁判案由】    毒品危害防制條例
【裁判全文】
臺灣桃園地方法院刑事判決               95年度訴字第676號
公  訴  人  臺灣桃園地方法院檢察署檢察官
被      告  甲○○
指定辯護人  本院公設辯護人乙○○
上列被告因違反毒品危害防制條例案件，經檢察官提起公訴（94
年度毒偵字第5497、5849號）及移送併辦（95年度毒偵字第1283
號），被告於準備程序進行中，就被訴事實為有罪之陳述，本院
告知其簡式審判程序之旨，聽取當事人意見後，裁定由受命法官
獨任依簡式審判程序審理，檢察官復聲請改依協商程序而為判決
，茲判決如下：
    主  文
甲○○連續施用第一級毒品，累犯，處有期徒刑壹年參月，扣案
如附表壹所示之物沒收銷燬，如附表貳所示之物沒收；又施用第
二級毒品，累犯，處有期徒刑柒月。應執行有期徒刑壹年捌月，
扣案如附表壹所示之物沒收銷燬，如附表貳所示之物沒收。
    事實及理由
一、犯罪事實：甲○○前因施用第一級毒品案件，經本院以91年
    度毒聲字第2152號裁定令入戒治處所施以強制戒治1 年，嗣
    戒治成效評定合格，無繼續戒治之必要，由本院以92年度毒
    聲字第2316號裁定停止戒治，所餘期間付保護管束，迄民國
    92年12月16日期滿未經撤銷，視為強制戒治期滿執行完畢。
    此次施用毒品犯行，並經檢察官提起公訴，由本院以92年度
    訴字第221 號判決判處有期徒刑1 年確定，經與其先前另犯
    施用第一、二級毒品案件（經本院以90年度訴字第405 號判
    決判處有期徒刑1 年）接續執行，甫於93年10月29日縮短刑
    期假釋出監，迄94年2 月8 日假釋期滿未經撤銷，以已執行
    完畢論。詎仍不知悔改，於上開強制戒治執行完畢釋放後5
    年內，復基於施用第一級毒品海洛因之概括犯意，自94年8
    月中旬某日起至95年2 月20日凌晨0 時許止，分別在其桃園
    縣中壢市○○路301 巷42號6 樓住所、桃園縣中壢市○○○
    路○ 段659 號某加油站之廁所內等處，以將第一級毒品海洛
    因加水液化後置入注射針筒內施打之方式，連續施用第一級
    毒品海洛因多次，平均2 個月即施用1 次；另基於施用第二
    級毒品甲基安非他命之犯意，於94年9 月23日下午某時分許
    ，在其同上址之住處，以將第二級毒品甲基安非他命置入玻
    璃球（未扣案，已滅失）內燒烤吸食之方式，施用第二級毒
    品甲基安非他命1 次。嗣先後為警於如附表3 所示之時間、
    地點查獲，並扣得如附表1 及其所有如附表2 所示之物（各
    次扣得物品如附表3 「查獲物品」欄所示），因而查悉上情
    。
二、證據：
（一）被告甲○○於警詢、檢察官訊問及本院審理時之自白。
（二）桃園縣政府警察局中壢分局偵辦毒品案被採尿人姓名、編
      號對照表（尿液檢體編號：E-716）、 臺灣尖端先進生技
      醫藥股份有限公司出具之濫用藥物檢驗報告（尿液檢體編
      號：E-716）； 桃園縣政府警察局平鎮分局被採尿人姓名
      編號對照表暨檢體紀錄表（尿液檢體編號F-544）、 臺灣
      尖端先進生技醫藥股份有限公司出具之濫用藥物檢驗報告
      （尿液檢體編號：F-544）； 桃園政府縣察局保安警察隊
      被採尿人姓名編號對照表暨檢體監管紀錄表（尿液檢體編
      號：C 偵6-023）、 臺灣檢驗科技股份有限公司出具之濫
      用藥物尿液檢驗報告（尿液檢體編號：C 偵6-023 ）各1
      份。
（三）扣案之如附表1 、附表2 所示之物。
（四）法務部調查局94年12月8 日調科壹字第080010226 號鑑定
      通知書、法務部調查局94年12月29日調科壹字第08001036
      9 號鑑定通知書各1 份。
（五）臺灣高等法院被告前案紀錄表1 份。
三、被告就上開犯罪事實已認罪，經本院指定公設辯護人協助其
    進行協商，當事人雙方於審判外達成如主文所示科刑之合意
    。經查，被告之自白，有上開證據足認屬實，並與本院認定
    之事實相符，審酌被告之犯罪行為主要係戕害自身，並未直
    接積極損害他人之利益，且犯後坦承犯行，態度尚稱良好，
    暨其施用毒品之動機、目的、手段、施用毒品之次數及其素
    行等情狀，上開協商內容尚無不當之處，本案復查無刑事訴
    訟法第455 條之4 第1 項各款所列情形，檢察官聲請改依協
    商程序而為判決，本院爰不經言詞辯論，於協商合意範圍內
    為協商判決。
四、應適用之法條：刑事訴訟法第273 條之1 第1 項、第455 條
    之2 第1 項、第455 條之4 第2 項、第455 條之8 、第454
    條第2 項，毒品危害防制條例第10條第1 項、第2 項、第18
    條第1 項前段，刑法第11條、第56條、第47條、第51條第5
    款、第38條第1 項第2 款。
五、本判決除有刑事訴訟法第455 條之4 第1 項第1 款、第2 款
    、第4 款、第6 款、第7 款所定情形之一，或違反同條第2
    項規定者外，不得上訴。
六、如有前述例外得上訴之情形，又不服本件判決，得自收受判
    決送達之日起10日內，向本院提出上訴書狀，上訴於第二審
    法院。
中    華    民    國    95    年    4     月    28    日
                     刑事第十庭    法  官  許炎灶
以上正本證明與原本無異。
                                   書記官  文巧雲
中    華    民    國    95    年    4     月    28    日
附表1 ：
┌────────────────────────────────────┐
│查獲之第一級毒品：                                                      │
├──┬─────┬──┬──┬─────────────────────┤
│編號│品      名│數量│單位│備                                      註│
├──┼─────┼──┼──┼──────────┬──────────┤
│ 1  │第一級毒品│ 1  │ 包 │驗餘淨重0.22公克，含│法務部調查局94年12月│
│    │海洛因    │    │    │極微量海洛因殘渣之外│8 日調科壹字第080010│
│    │          │    │    │包裝1 個重0.20公克  │226 號鑑定通知書    │
├──┼─────┼──┼──┼──────────┼──────────┤
│ 2  │第一級毒品│ 1  │ 包 │驗餘淨重0.08公克，含│法務部調查局94年12月│
│    │海洛因    │    │    │極微量海洛因殘渣之外│29日調科壹字第080010│
│    │          │    │    │包裝1 個重0.19公克  │369 號鑑定通知書    │
└──┴─────┴──┴──┴──────────┴──────────┘
附表2 ：
┌────────────────────────────────────┐
│查獲之被告所有供（非專供）施用第一級毒品所用之物：                      │
├──┬─────┬──┬──┬─────────────────────┤
│編號│品      名│數量│單位│備                                      註│
├──┼─────┼──┼──┼─────────────────────┤
│ 1  │注射針筒  │1   │支  │供（非專供）施用第一級毒品海洛因之用（用以│
│    │          │    │    │施打海洛因）                              │
├──┼─────┼──┼──┼─────────────────────┤
│ 2  │注射針筒  │1   │支  │供（非專供）施用第一級毒品海洛因之用（用以│
│    │          │    │    │施打海洛因）                              │
├──┼─────┼──┼──┼─────────────────────┤
│ 3  │塑膠袋    │1   │個  │供（非專供）施用第一級毒品海洛因之用（用以│
│    │          │    │    │裝置施用之海洛因）                        │
└──┴─────┴──┴──┴─────────────────────┘
附表3 ：
┌──┬───────┬───────────────┬─────────┐
│編號│ 查 獲 時 間  │  查      獲      地      點  │  查  獲  物  品  │
├──┼───────┼───────────────┼─────────┤
│ 1  │94年9 月24日晚│桃園縣中壢市○○○路171 號前  │查獲如附表1 編號1 │
│    │間8 時許      │                              │、附表2 編號1 所示│
│    │              │                              │之物              │
├──┼───────┼───────────────┼─────────┤
│ 2  │94年10月21日晚│桃園縣平鎮市○○路○ 段123 號  │查獲如附表1 編號2 │
│    │間6 時30分許  │                              │所示之物          │
├──┼───────┼───────────────┼─────────┤
│ 3  │95年2 月20日凌│桃園縣中壢市○○○路2 段659 號│查獲如附表2 編號2 │
│    │晨0 時30分許  │                              │、3 所示之物      │
└──┴───────┴───────────────┴─────────┘
附錄本案論罪科刑法條：毒品危害防制條例第10條。
毒品危害防制條例第10條
施用第一級毒品者，處六月以上五年以下有期徒刑。
施用第二級毒品者，處三年以下有期徒刑。


司法院資訊處製作；財團法人民間司法改革基金會備份。
